臺灣高雄地方法院刑事判決　　　　　　　　　　　　九十三年度易字第一四五五號
　　公　訴　人　臺灣高雄地方法院檢察署檢察官
　　被　　　告　戊○○
右列被告因竊盜案件，經檢察官聲請簡易判決處刑（九十三年度速偵字第一四五八號
）及移
簡易庭認不宜逕以簡易判決處刑（九十三年度簡字第四三四五號），移由本院改依通
常程序審理，並經本院合議庭裁定由受命法官獨任進行簡式審判程序，茲判決如左：
    主  文
戊○○連續攜帶凶器竊盜，累犯，處有期徒刑拾月。未扣案之十字起子壹支沒收。
    事  實
一、戊○○曾於民國九十一年間因竊盜案件，經本院於八十九年六月三十日以八十九
    年度易字第二二五五號刑事判決處有期徒刑三月確定，甫於九十年六月十三日執
    行完畢。詎其猶不知悔改，基於意圖為自己不法所有之概括犯意，連續於下列時
    間、地點竊盜：
  (一)九十三年四月二十九日上午八時十五分，在高雄縣燕巢鄉○○村○○街二巷五號
    工地內，持其所有客觀上具危險性而足為凶器之十字起子一支，拆卸竊取丁○○
    所有之該屋鋁窗七個（合計價值新臺幣（下同）四萬五千元）得手後，加以變賣
    得款一百元後，花用殆盡。嗣經警據報於前揭房屋玻璃窗上採集指紋，並送請內
    政部警政署刑事警察局鑑定比對後，始發現上情。
  (二)九十三年七月二十日下午五時五十分，在林義鎮位於高雄市楠梓區○○○路六十
    號經營之「臺灣糖業股份有限公司量販事業部楠梓量販店」內，先向店員購買麵
    包結帳後，趁機以徒手夾帶於外套內之方式，竊取林義鎮所有之「峰」牌香菸四
    條（合計價值二千三百九十六元），得手後，嗣於離開該店門口之際，為該商店
    員工甲○○發覺，旋即報警查獲。
  (三)九十三年八月十八日某時，在高雄縣燕巢鄉○○路一０一號旁之空地，竊取陳淵
    俊所有置於車號ＳＴ—一四五三號貨車上之電纜線一批（價值一萬五千元）得手
    後，加以變賣得款三百元。
  (四)九十三年九月十九日凌晨三時二十分，復在高雄縣燕巢鄉○○路一０一號旁之空
    地，竊取陳淵俊所有置於車號ＳＴ—一四五三號貨車上之電纜線一批（價值七千
    元），得手後，為陳淵俊之妻丙○○發覺，經丙○○與陳淵俊、陳嘉瑋、陳丁嘉
    共同將戊○○逮捕，並報警處理，始知上情。
二、案經高雄縣警察局岡山分局、楠梓分局分別報請臺灣高雄地方法院檢察署檢察官
    偵查起訴及併案審理。
    理  由
一、本案被告戊○○所犯係死刑、無期徒刑、最輕本刑為三年以上有期徒刑以外之罪
    ，其於準備程序就前揭被訴事實為有罪之陳述，經受命法官告知簡式審判程序之
    旨，並聽取其與公訴人之意見後，本院認無不得或不宜改依簡式審判程序進行之
    處，爰依刑事訴訟法第二百七十三條之一第一項、第二百八十四條之一，裁定本
    件由受命法官獨任進行簡式審判程序，合先敘明。
二、訊據被告對其於如事實欄一編號(一)至(四)所示之時、地、行為態樣所為竊盜之事實
    ，於本院審理時均坦承不諱（參見本院九十三年十月二十一日審判筆錄），核與
    被害人丁○○、證人甲○○、丙○○分別於警詢、偵訊中指述及證述被竊情節相
    符，並有內政部警政署刑事警察局九十三年五月十四日刑紋字第０九三０一００
    四四二號鑑驗書一紙、現場照片四紙、送貨單、電子計算機統一發票、高雄市稅
    捐稽徵處營業登記證影本各一紙、贓物認領保管單三紙附卷可佐，足見被告之自
    白核與事實相符，自可採為論罪科刑之依據。本案事證明確，被告之犯行洵堪認
    定。
三、另查：
  (一)按刑法第三百二十一條第一項第三款之攜帶兇器竊盜罪，係以行為人攜帶兇器竊
    盜為其加重條件，此所謂兇器，其種類並無限制，凡客觀上足對人之生命、身體
    、安全構成威脅，具有危險性之兇器均屬之，且祇須行竊時攜帶此種具有危險性
    之兇器為已足，並不以攜帶之初有行兇之意圖為必要。螺絲起子為足以殺傷人生
    命、身體之器械，顯為具有危險性之兇器（最高法院七十九年臺上字第五二五三
    號判例要旨參照）。經查，被告於事實欄一編號(一)所示之時、地持其所有客觀上
    具危險性而足為凶器之十字起子一支行竊，而該未扣案之十字起子一支為鐵製，
    長約十五公分等情，業經被告於警詢、本院審理中均坦承不諱（參見本院九十三
    年十月二十一日審判筆錄），雖上揭十字起子一支並未扣案，然審酌被害人錢玉
    鳳於警詢中陳稱，遭竊鋁窗七個均已安裝於建築物上等語，依常情事理觀之，足
    徵被告無法僅以徒手方式竊取鋁窗，而另需用使用工具方得行竊，被告前揭自白
    核與被害人錢玉鳳所述及社會常情相符，應堪採信。是被告持未扣案之十字一支
    ，無論被告主觀上是否旨在行兇抑僅便利行竊，然在客觀上顯具有行兇之危險性
    ，自屬兇器之一種，其攜帶而犯竊盜罪，應成立刑法第三百二十一條第一項第三
    款之罪。
  (二)按刑法上竊盜罪既遂未遂區分之標準，係採權力支配說，即行為人將竊盜之客體
    ，移入一己實力支配之下者為既遂，若著手於竊盜，而尚未脫離他人之持有，或
    未移入一己實力支配之下者，則為未遂。又究係預備竊盜或竊盜未遂，則專以行
    為人是否已著手於竊盜行為之實施為斷，如未著手於竊盜行為之實施，依現行刑
    法並不處罰預備竊盜（最高法院八十四年度臺上字第二二五六號判決要旨參照）
    。被告就事實欄一編號(一)至(四)部分，已將竊盜之客體移入一己實力支配之下，應
    均屬竊盜既遂。
  (三)而連續犯須連續數行為而犯同一罪名，始能成立，所謂犯同一罪名，依司法院大
    法官會議釋字第一百五十二號解釋，係指構成犯罪要件相同之罪名而言。而既遂
    犯、未遂犯、預備犯、陰謀犯；單獨犯、共犯（包括教唆、幫助犯），如行為人
    基於概括之犯意，連續數行為而犯同一罪名者，當成立連續犯。又刑法第三百二
    十條與第三百二十一條間係屬於加重條件者，亦得認為同一罪名成立連續犯（最
    高法院六十七年度第六次暨第七次刑事庭庭推總會議決議(一)參照）。
  (四)核被告就事實欄一編號(一)部分所為竊盜行為，係犯刑法第三百二十一條第一項第
    三款之加重竊盜既遂罪；編號(二)至(四)部分所為竊盜行為，均係犯刑法第三百二十
    條第一項之普通竊盜既遂罪。被告先後於如事實欄一編號(一)至(四)所示之時、地所
    犯攜帶加重竊盜罪、普通竊盜之既遂犯行，時間緊接，所犯又係基本構成要件相
    同之罪名，顯係基於概括犯意為之，應依刑法第五十六條連續犯之規定，論以刑
    法第三百二十一條第一項第三款之攜帶凶器加重竊盜既遂罪，並加重其刑。另併
    案部分雖未據起訴，然該部分與公訴人起訴之犯罪事實具有連續犯之裁判上一罪
    關係，應為起訴效力所及，本院自應併予審究。另被告曾於九十一年間因竊盜案
    件，經本院於八十九年六月三十日以八十九年度易字第二二五五號刑事判決處有
    期徒刑三月確定，甫於九十年六月十三日執行完畢等情，此有臺灣高等法院被告
    全國前案紀錄表、本院被告院內索引卡紀錄表、臺灣高雄地方法院檢察署刑案資
    料查註紀錄表各一份在卷可參，其於上開有期徒刑之執行完畢後，五年以內，再
    犯本件有期徒刑以上之本罪，係屬累犯，應依刑法第四十七條規定加重其刑，並
    與前開連續加重竊盜犯行加重部分遞加之。
四、爰審酌被告正值壯年，不思以合法正當途徑賺取所得，竟以竊盜方式貪慾圖利，
    分別造成各被害人丁○○、林義鎮、陳淵俊財產損害合計六萬九千三百九十六元
    ，且尚未與上揭被害人達成民事和解，所為理應從重量刑，然本院參酌被告持客
    觀上具危險性而足為凶器之上揭扣案物品而竊盜之手段，尚未造成被害人傷亡，
    且犯後坦認犯行，犯後態度均稱良好等其他一切情狀，量處如主文所示之刑。至
    被告所有持以行竊之十字起子一支雖未扣案，然已為被告行竊後丟棄於位於高雄
    縣燕巢鄉某處垃圾掩埋場內，業經被告於本院審理中陳述明確（參見本院九十三
    年十月二十一日審理筆錄），然因不能證明業已滅失，且為被告所有而供犯本案
    竊盜罪所用之物，爰依刑法第三十八條第一項第二款規定併宣告如主文所示之沒
    收。
據上論斷，應依刑事訴訟法第四百五十二條、第二百七十三條之一第一項、第二百九
十九條第一項前段，刑法第五十六條、第三百二十一條第一項第三款、第四十七條、
第三十八條第一項第二款，判決如主文。
本案經檢察官乙○○到庭執行職務。
中      華      民      國    九十三    年      十      月    二十九  日
                                  臺灣高雄地方法院刑事庭
                                      法  官    唐中興
右正本證明與原本無異。
如不服本判決，應於判決送達後十日內，向本院提出上訴狀。
                                      書記官    陳掌珠
中      華      民      國    九十三    年      十      月    二十九    日
附錄本案判決論罪科刑法條：
中華民國刑法第三百二十一條
犯竊盜罪而有左列情形之一者，處六月以上、五年以下有期徒刑：
一  於夜間侵入住宅或有人居住之建築物、船艦或隱匿其內而犯之者。
二  毀越門扇、牆垣或其他安全設備而犯之者。
三  攜帶兇器而犯之者。
四  結夥三人以上而犯之者。
五  乘火災、水災或其他災害之際而犯之者。
六  在車站或埠頭而犯之者。
前項之未遂犯罰之。
